## Domáca úloha 16/10/2020 - funkcie

- Napíšte funkciu s nasledujúcou signatúrou

```{r}
  combin <- function(n,k)
  { if(n<k)
      return("Error")
  	return(factorial(n)/(factorial(n-k)*factorial(k)))
  }
  combin(1,2)
  combin(3,6)
```

  ktorá vracia kombinačné číslo 
  $$
  n \choose k
  $$
```{r}

```

- Napíšte funkciu s nasledujúcou signatúrou

```{r}
  
   integ <- function(f, a, b)
{f <- function(x) {x^3}
return(integrate(f, lower = a, upper = b))
}

integ(x^3,5,3)
```
  ktorá vypočíta odhad určitého integrálu 
  $$
  \int_a^b f(x)dx
  $$
  a jeho chybu - teda vracia dve hodnoty. Toto sa v R robí tak, že vrátite zoznam `r`, pričom `r$integral` bude hodnota a `r$error` jej chyba.  

- Napíšte funkciu so signatúrou 

```{r}
   clear.dia <- function(s)
  { 
 
    stri_trans_general(s, "Latin-ASCII")
   }
   clear.dia("čučoriedka")
```
  ktorá nahradí znaky s diakritikou v textovom reťazci príslušnými znakmi bez diakritiky, teda napríklad
  `Čučoriedka` -> `Cucoriedka`
  
  __Návod__: Najjednoduchšie je použiť prekladový "slovník" pre náhradu znakov. 

U každej funkcie ilustrujte na rozumnom počte príkladov, že vaša implementácia funguje.  Nepotrebujem žiadne extra precízne či efektívne implementácie, iba niečo, čo v zásade funguje. 



**Riešenia poprosím do budúceho piatku 23. októbra vo forme `.Rmd` súboru.**


